【裁判字號】    92,交上易,56
【裁判日期】    920513
【裁判案由】    過失傷害
【裁判全文】
臺灣高等法院高雄分院刑事判決          九十二年度交上易字第五六號
    上  訴  人
    即  被  告  丙○○
右上訴人因過失傷害案件，不服臺灣高雄地方法院九十二年度交易字第一七號，中華
民國九十二年一月二十八日第一審判決（起訴案號：臺灣高雄地方法院檢察署九十一
年度偵字第一五三一四號）提起上訴，本院判決如左：
    主  文
上訴駁回。
丙○○緩刑貳年。
    事  實
一、丙○○於民國九十一年五月二十二日二十二時許，騎乘車牌號碼ＸＹＯ─三六五
    號重型機車，沿高雄縣大寮鄉○○路由北往南方向行駛，迨行經力行路一二一號
    北上五十公尺處時，明知汽車行駛時，駕駛人應注意車前狀況及兩車併行之間隔
    ，並隨時採取必要之安全措施，且後車超越前車時，應於前車左側保持半公尺以
    上之間隔超過，行至安全距離後，再駛入原行路線，而當時除天雨路滑外，路況
    、視線、視距均佳，又無其他不能注意之情形，竟疏未注意其所騎乘之機車之右
    前方適有乙○○騎乘車牌號碼ＪＴＪ─二二八號重型機車同向行駛，即貿然往前
    超越行駛，而使其所駕駛之機車右前車身與乙○○騎乘之機車左側後方發生碰撞
    ，致乙○○因人車倒地致受有左大腿挫傷、左小腿挫擦傷、左手部挫擦傷、右側
    橈骨遠端骨折等傷害。丙○○於肇事後，在未被有偵查犯罪職權之機關或公務員
    知悉前，於警方據報前往現場處理時，留在現場，並當場承認為肇事人，自首接
    受裁判。
二、案經乙○○訴由高雄縣警察局林園分局移送臺灣高雄地方法院檢察署檢察官偵查
    起訴。
    理  由
一、訊據被告丙○○坦承於右揭時地有駕駛車牌號碼騎乘車牌號碼ＸＹＯ─三六五號
    重型機車因超車不慎，而與告訴人乙○○所駕駛之車牌號碼ＪＴＪ─二二八號重
    型機車發生擦撞之事實，惟於原審否認有何過失傷害犯行，辯稱：伊沒有看到告
    訴人機車車燈，等看到他時，伊往左閃，伊機車右前方才擦撞告訴人之機車左側
    ，伊並未超車云云。惟查：
（一）右揭犯罪事實，業據告訴人丙○○於警偵訊時及原審審理中指訴綦詳，並有道
      路交通事故調查報告表、高雄縣警察局處理交通事故紀綠表、高雄縣警察局道
      路交通事故肇因研判表、二聖醫院診斷證明書、照片二幀等件附卷可稽。按汽
      車行駛時，駕駛人應注意車前狀況及兩車併行之間隔，並隨時採取必要之安全
      措施；且後車超越前車時，應於前車左側保持半公尺以上之間隔超過，行至安
      全距離後，再駛入原行路線，道路交通安全規則第九十四條第三項、第一百零
      一條第五款分別定有明文。被告於偵查中先供稱：伊騎到告訴人旁，他忽然左
      轉，然後擦撞伊云云，嗣於原審審理時改稱：伊沒有看到告訴人機車車燈，等
      看到他時，伊往左閃，伊機車右前方才擦撞告訴人之機車左側，伊並未超車云
      云，惟綜合被告前開供詞及告訴人之指述，再參諸兩車車損之位置，可見被告
      於前揭時日騎乘機車行經上述地點時，告訴人之機車原係行駛於被告車前，而
      被告在甫超過告訴人之機車後即發生擦撞，則本件交通事故誠如被告於本院所
      承認之超車失當所致甚明。
（二）被告既係騎乘機車行駛於後，而欲超越行車在前之告訴人之機車，理應注意依
      前揭交通安全規則小心駕駛，且依前開道路交通事故調查報告表所載當時除天
      雨路滑外，路況、視線、視距均佳，又無其他不能注意之情形，詎被告疏未注
      意上揭規定而肇禍，其應負過失罪責甚明。而告訴人乙○○因本件車禍受有左
      大腿挫傷、左小腿挫擦傷、左手部挫擦傷、右側橈骨遠端骨折等傷害，是被告
      之過失犯行與告訴人所受之傷害間，顯有相當因果關係。綜上，足認被告上開
      所辯，要屬圖卸飾詞，殊無可採，罪證明確，犯行洵堪認定。
二、核被告所為，係犯刑法第二百八十四條第一項過失傷害罪。又被告於前述犯行未
    為任何有偵查犯罪職權之公務員知悉前，留在現場，於警方據報前往現場處理時
    ，並當場承認為肇事人，自首而接受裁判，有道路交通事故調查報告表乙紙可憑
    ，應依刑法第六十二條前段規定減輕其刑。原審因而適用上述法條及刑法第四十
    一條第一項，罰金罰鍰提高標準條例第一條前段第二條，並審酌被告智識程度、
    過失之程度，及原審審理時尚未與告訴人達成和解、告訴人受傷情形及被告犯罪
    後之態度等一切情狀，量處拘役四十日，並諭知易科罰金之折算標準。其認事用
    法，核無不合，量刑亦稱允洽，被告上訴意旨認原審量刑過重，指摘原判決不當
    、為無理由，應予駁回。第按被告未曾受有期徒刑以上刑之宣告，有台灣高等法
    院被告全國前案記錄表在卷可稽，因一時疏忽而觸刑章，經此刑之宣告教訓後，
    當知所警惕而無再犯之虞，且於本院審理期間已與告訴人和解，賠償新台幣十五
    萬元，有調解筆錄可稽，是本院認刑之宣告以暫不執行為適當，並諭知緩刑二年
    ，以啟自新。
據上論斷，應依刑事訴訟法第三百六十八條，刑法第七十四條第一款，判決如主文。
本案經檢察官鄭文貴到庭執行職務。
中    華    民    國     九十二     年       五       月     十  三     日
                              臺灣高等法院高雄分院刑事第八庭
                                  審判長法官  郭雅美
                                        法官  裕斗
                                        法官  江泰章
右甲本證明與原本無異。
不得上訴。
                                      書記官  郭榮芳
中    華    民    國     九十二     年       五       月    十  四      日
                                                                        Ｆ


司法院資訊處製作；財團法人民間司法改革基金會備份。
